【裁判字號】    99,訴,1297
【裁判日期】    991020
【裁判案由】    妨害風化
【裁判全文】
臺灣臺南地方法院刑事判決              99年度訴字第1297號
公  訴  人  臺灣臺南地方法院檢察署檢察官
被      告  乙○○
上列被告因妨害風化案件，經檢察官提起公訴（99年度偵字第12
826號），被告於本院準備程序中，先就被訴事實為有罪之陳述
，經本院合議庭裁定改由受命法官獨任進行簡式審判程序，判決
如下：
    主  文
乙○○意圖使女子與他人為性交之行為，而容留以營利，累犯，
處有期徒刑柒月，扣案之乳液壹瓶、保險套壹個均沒收。
    事  實
一、乙○○前於民國98年間，因妨害風化案件，經本院於98年11
    月30日，以98年度訴字第1574號案，判處有期徒刑6月確定
    ，甫於99年3月25日易科罰金執行完畢，猶不知悛悔。竟於
    前揭有期徒刑執行完畢5年內，又基於意圖使女子與他人為
    性交之行為而容留、媒介以營利之犯意，自99年7月14日起
    ，在臺南市○區○○街198號，開設名為「京華SPA會館」之
    色情護膚店，雇用包括黃瓊慧在內之其餘3名不詳姓名年籍
    女子共4人，復容留、媒介上開女子與不特定男客在前揭護
    膚店之包廂內進行性交易，其方式為由乙○○接聽電話或引
    領上門之客人進入包廂，並介紹店內之女子供客人挑選，再
    於50分鐘內由女子以手或口套弄男客生殖器至射精（即俗稱
    半套）之性服務，完事後再向客人收取新臺幣（下同）1700
    元之價金，女子可獲得900元，其餘800元則由乙○○負責收
    取，藉此方式朋分牟利。嗣經警員喬裝男客，於99年8月11
    日下午9時10分許，至該址佯稱欲進行消費，並由乙○○引
    領警員進入包廂，再介紹黃瓊慧為其提供服務，經警員於黃
    瓊慧脫下全身衣物後即出示證件表明身分，因此查悉上情，
    並當場扣得乙○○所有之乳液1瓶及保險套1個。
二、案經臺南市警察局第六分局報請臺灣臺南地方法院檢察署檢
    察官偵查起訴。
    理  由
一、按本件被告乙○○所犯為死刑、無期徒刑、最輕本刑3年以
    上有期徒刑以外之罪，亦非屬高等法院管轄之第一審案件，
    渠等於準備程序進行中，先就被訴事實為有罪之陳述，經告
    知簡式審判程序之旨，並聽取檢察官、被告之意見後，本院
    合議庭依刑事訴訟法第273條之1第1項裁定進行簡式審判程
    序，是本案之證據調查，依同法第273條之2規定，不受同法
    第159 條第1項、第161條之2、第161條之3、第163條之1，
    及第164 條至170條所規定證據能力認定及調查方式之限制
    ，合先敘明。
二、上揭犯罪事實，業據被告於警詢(見警卷第1-4頁)、偵查(見
    偵卷第9-11頁)、本院準備程序(見本院卷第11頁)及審理(見
    本院卷第14-16頁反面)中均坦承不諱，復與證人即從事性交
    易行為之女子黃瓊慧於警詢中證述之情節互核一致（見警卷
    第5頁反面-第7頁）。此外並有臺南市警察局第六分局現場
    檢查紀錄表(見警卷第9頁)、職務報告(見警卷第8頁)、現場
    照片(見警卷第18、19頁)附卷，及乳液1瓶及保險套1個扣案
    足佐，堪認被告上開任意性之自白，確與事實相符。是本件
    事證明確，被告犯行洵堪認定，應予依法論科。
三、按稱性交者，謂非基於正當目的所為之下列性侵入行為：
    一、以性器進入他人之性器、肛門或口腔，或使之接合之行
        為。
    二、以性器以外之其他身體部位或器物進入他人之性器、肛
        門，或使之接合之行為。
    第10條第5項，定有明文。因此被告容留、媒介女子與客人
    從事「口交」之交易行為，自屬性交而非猥褻之行為。
四、次按刑法第231條處罰之對象為引誘、容留或媒介之人，其
    犯罪構成要件乃以行為人主觀上有營利及使男女與他人為性
    交或猥褻行為之犯意，客觀上有引誘、容留或媒介之行為為
    已足，屬於形式犯，故行為人只須以營利為目的，有使男女
    與他人為性交或猥褻行為之意圖，而著手引誘、容留或媒介
    之行為，即構成犯罪，至於該男女與他人是否有為性交或猥
    褻之行為，則非所問；又因其犯罪為即時完成，無待任何具
    體有形之結果可資發生，性質上與未遂犯並不相容，應無未
    遂犯可言（最高法院91年度臺上字第844號、94年度臺上字
    第4567號、91年度臺上字第3531號裁判參照）。本件被告原
    已有意圖使女子與他人為性交行為，而容留、媒介以營利之
    犯意，且已進而有容留、媒介女子與他人為猥褻之行為，雖
    因男客係由員警所喬裝，實際上無與其所容留、媒介之女子
    為猥褻行為之意，然揆諸前揭裁判意旨，被告之上開容留、
    媒介行為實已完成，不以性交行為果然發生為必要，以上均
    先予敘明。
五、核被告所為，係犯刑法第231條第1項意圖使女子與他人為性
    交之行為，而容留以營利罪。起訴書意旨雖稱被告所犯係同
    條項之意圖使女子與他人為「猥褻」之行為，而容留以營利
    罪，然被告容留女子既與客人為「口交」之交易行為，即屬
    性交而非猥褻之行為，此有上揭法條之規定可稽，故起訴書
    意旨尚有未洽，然因此2者係規範於同條項之中，因此本院
    自無變更起訴法條之必要。又被告媒介後，復進而提供場地
    容留女子與他人為性交行為，其媒介之低度行為為容留之高
    度行為吸收，不另論罪。又被告等先後多次圖利媒介女子與
    他人為猥褻犯行，在社會一般通念上，性質上屬多數相同習
    慣之行為集合，係屬反覆實施之集合犯，請論以一罪。再被
    告前曾受如事實欄所述之有期徒刑執行完畢，有臺灣高等法
    院被告前案紀錄表在卷可按，其於有期徒刑執行完畢後，5
    年內故意再犯本件有期徒刑以上之罪，為累犯，應依法加重
    其刑。爰審酌被告前曾以相同方式違犯媒介性交營利罪經判
    處罪刑確定，有本院98年度訴字第1574號判決在卷可參，竟
    仍不思警醒，再度貪圖不法利益，而以相同手法違犯本案，
    足認其不知悔改，且所為敗壞社會善良風俗，殊為不該；惟
    念被告犯後尚知坦認犯行，態度良好，兼衡其違犯型態、獲
    利程度、犯罪動機、智識程度、家庭經濟狀況及檢察官當庭
    求處之刑度等一切情狀，量處如主文所示之刑，以資懲儆。
    至扣案被告所有乳液1瓶，係供女子以手套弄男客生殖器所
    用之物，保險套1個，係女子為客人口交所用之物，業據被
    告於本院審理中供明在卷(見本院卷第16頁)，均係供被告犯
    罪所用之物，爰均予宣告沒收。
據上論斷，應依刑事訴訟法第273條之1第1項、第299條第1項前
段，刑法第231條第1項、第47條第1項、第38條第1項第2款，刑
法施行法第1條之1，判決如主文。
本案經檢察官甲○○到庭執行職務
中    華    民    國    99    年    10    月    20    日
                      刑事第十一庭  法  官  蔡直青
以上正本證明與原本無異。
如不服本判決應於收受本判決後10日內向本院提出上訴書狀，並
應敘述具體理由。其未敘述上訴理由者，應於上訴期間屆滿後20
日內向本院補提理由書狀（均須按他造當事人之人數附繕本）「
切勿逕送上級法院」。
                                    書記官  顏惠華
中    華    民    國    99    年    10    月    20    日
附錄論罪科刑法條：
中華民國刑法第231條第1項（圖利使人為性交或猥褻罪）
意圖使男女與他人為性交或猥褻之行為，而引誘、容留或媒介以
營利者，處5年以下有期徒刑，得併科10萬元以下罰金。以詐術
犯之者，亦同。

司法院資訊處製作；財團法人民間司法改革基金會備份。
